臺灣臺北地方法院刑事判決　　　　　　　　　　　　　九十一年度易字第七四四號
　　公　訴　人　臺灣臺北地方法院檢察署檢察官
　　被　　　告　丙○○
右列被告因傷害案件，經檢察官聲請以簡易判決處刑（八十九年度偵字第一三一九七
號），本院簡易庭認不宜以簡易判決處刑，經本院刑事庭以通常程序審理，判決如左
：
    主  文
丙○○傷害人之身體，處拘役拾日，如易科罰金，以佰元折算壹日。
    事  實
一、丙○○與乙○○因有債務糾紛，雙方於民國八十九年六月十四日十九時許，在台
    北市政府警察局中山分局長春派出所（下稱長春派出所）協調債務時，長春派出
    所警員以民事債務糾紛處理，由丙○○及乙○○自行協調金錢上糾紛，期間因乙
    ○○不願簽下協議書，丙○○利用警員不注意及接聽電話處理其他事務之際，竟
    於同日二十時許基於傷害之犯意，持長春派出所內之衛生筷及煙灰缸等物毆打乙
    ○○及用腳踢乙○○左腰部，致乙○○受有左肩擦挫傷一處（約一點五公分乘一
    公分乘零點一公分）、左上臂及左前臂擦挫傷各一處（各約五公分乘一公分乘零
    點一公分、六公分乘一公分乘零點一公分）、右手臂擦挫傷一處（約零點三公分
    乘零點二公分乘零點一公分）、左腰部瘀腫等傷害。
二、案經乙○○訴由臺北市政府警察局中山分局報告臺灣臺北地方法院檢察署檢察官
    查起訴。
    理  由
一、訊據被告丙○○矢口否認有何傷害犯行，辯稱：伊僅有用手推促乙○○還錢而發
    生爭執，但並未與乙○○發生打架之情，且乙○○稱伊用竹筷及煙灰缸打她，並
    用腳踢她的腰部，並沒有任何人看見，而乙○○的診斷證明書與她所述之傷害全
    然不同，乙○○之傷如何而來伊並不知情云云。
二、經查：
 （一）右揭事實，業據告訴人迭於警訊、偵查及本院審理時指訴綦詳，告訴人於警
       訊中指稱：「丙○○於二十時三十分至二十一時時間，分別有拿竹筷刺我的
       右手及用煙灰缸打我的頭部，用腳踢我的左腰部或以巴掌打我的臉部」、「
       我的身上計有右手掌手臂遭刺傷、右手尾指甲斷裂、左手臂兩處刮傷、下嘴
       唇內受傷、胸部左側瘀傷、小腹瘀傷」等語（見偵查卷第五頁）；於偵查中
       指訴：「八點鐘開始，因丙○○跟警方說有債務問題，借辦公室一下，警方
       隔一會來一下」等語（見偵查卷第四五頁反面）；於本院調查時指陳：「被
       告把筷子折斷，用筷子刺我，當時我坐在椅子上」、「他還用腳向後踢，踢
       倒我的左腰部，他用桌上的煙灰缸敲我」、「是一個辦公室，我坐在靠近辦
       公室辦公桌的地方，他們都走來走去，那時我只有一個人，警察只要過來，
       被告九說我們在談」等語（見九十一年十一月三十日本院訊問筆錄）。由上
       足徵，告訴人就被告為右開犯行之緣由、時間、地點及手段等情節，先後所
       陳大致一致且參以卷附博仁綜合醫院診斷證明書八十九年六月十五日診斷證
       明書所載告訴人傷勢為有左肩擦挫傷一處（約一點五公分乘一公分乘零點一
       公分）、左上臂及左前臂擦挫傷各一處（各約五公分乘一公分乘零點一公分
       、六公分乘一公分乘零點一公分）、右手臂擦挫傷一處（約零點三公分乘零
       點二公分乘零點一公分）、左腰部瘀腫等傷害，核與告訴人所指被告用竹筷
       刺傷、用煙灰缸打及用腳踢所造成之傷勢大致相符，足見告訴人指訴之情節
       尚非虛詞。
（二）次查證人丁○○即長春派出所警員於偵查中證稱：「我沒有看到，乙○○右手
      有一點小洞，紅紅的，０點一或０點二㎝，目測是這樣」、「吵架有，丙○○
      有推來推去，我有把他們拉開」、「‧‧‧不是很嚴重，都是一點點」、「就
      紅紅的，不是抓傷」等語（見偵查卷第四八至四九頁）；於本院調查時結證稱
      ：「丙○○的太太及乙○○的公司爭執，在派出所時是丙○○及乙○○起爭執
      ，當時丙○○有其他親屬在現場」、「我有時不在他們協調現場，我有看到他
      們有拉扯，我並沒有看到有拿東西打，有聽到乙○○叫丙○○要打他，可是我
      趕快趕過去，並沒有看到有打人他們從晚上七點協調到凌晨兩點」、「手背、
      手上臂、側背，左右邊我不記得了」、「是有點紅紅的，手背的部分好像被東
      西刺到，其他部分大概有點紅紅的」、「被吃飯的筷子刺到的」「（問：告訴
      人進到派出所身體有無紅腫？）（答：應該是沒有）」、「（問：你何時看到
      他身體上有紅腫？）（答：他提出告訴時我才看到他有紅腫，因為他給我看我
      才知道）」等語（見九十一年八月七日本院訊問筆錄），參諸證人丁○○所證
      告訴人之傷勢之情節大致一致，核與告訴人指訴之情節相符，益徵告訴人指訴
      之情節屬實。
（三）第查，被告雖供稱：伊僅有擋乙○○，並無用竹筷及煙灰缸攻擊乙○○手部及
      身體或者用腳踢等語，然假若被告並無用竹筷刺傷告訴人或用煙灰缸打告訴人
      或用腳踢之行為，告訴人何以在長春派出所辦公室無端大叫被告打她？是被告
      辯稱其未傷害告訴人云云，不足採信。而證人甲○○即被告之妻子，雖證稱被
      告並無傷害告訴人云云，然其所述之言為袒護之詞，並不足採。
（四）綜右各情，被告所辯上開情詞，不足採信。本件事證明確，被告犯行堪以認定
      ，應依法論科。
三、核被告丙○○所為，係犯刑法第二百七十七條第一項之普通傷害罪。被告行為後
    ，原刑法第四十一條易科罰金之規定，已經於九十年一月十日由總統修正公布將
    其適用範圍擴大為最重本刑五年以下有期徒刑之罪，並於同年月十二日生效，是
    本件本院對被告所量處如主文所示之刑，即應依刑法第二條第一項前段規定，適
    用修正後對被告為有利之刑法第四十一條第一項之規定諭知易科罰金之折算標準
    ，應予說明。爰審酌被告與告訴人因債務糾紛，告訴人不願意解決，才出手傷害
    告訴人，然犯後猶飾詞否認犯行，並無悔意及犯罪之動機、目的、手段、智識程
    度等一切情狀，量處如主文所示之刑，並諭知易科罰金之折算標準，以資懲儆。
據上論斷，應依刑事訴訟法第四百五十二條、第二百九十九條第一項前段，刑法第二
條第一項前段、第二百七十七條第一項、第四十一條第一項，罰金罰鍰提高標準條例
第一條前段、第二條，判決如主文。
本案經檢察官孫治遠到庭執行職務
中    華    民    國      九十一      年        十二       月    九     日
                                      臺灣臺北地方法院刑事第三庭
                                          法  官  陳德民
右正本證明與原本無異。
如不服本判決，應於判決送達後十日內向本院提出上訴狀(應抄附繕本)。告訴人
或被害人如對於本判決不服者，應具備理由請求檢察官上訴，其上訴期間之計算
係以檢察官收受判決正本之日期為準。
                                          書記官  葉志昭
中    華    民    國      九十一      年        十二       月    九     日
中華民國刑法第二百七十七條
 (普通傷害罪)
傷害人之身體或健康者，處三年以下有期徒刑、拘役或一千元以下罰金。
犯前項之罪因而致人於死者，處無期徒刑或七年以上有期徒刑；致重傷者
，處三年以上十年以下有期徒刑。
